臺灣屏東地方法院刑事判決
                 111年度金訴字第32號
公  訴  人  臺灣屏東地方檢察署檢察官
被      告  黃嘉煇（已歿）






上列被告因違反組織犯罪防制條例等案件，經檢察官提起公訴（
109年度偵字第11904號、110年度偵字第6347、9646號、9647、9
648、9649號），本院判決如下：
    主  文
黃嘉煇被訴部分公訴不受理。
    理  由
一、公訴意旨如起訴書所載（如附件）。
二、被告死亡者，法院應諭知不受理之判決，並得不經言詞辯論
    為之，觀之刑事訴訟法第303條第5款、第307條即明。經查
    ，被告黃嘉煇因違反組織犯罪防制條例等案件，經臺灣屏東
    地方檢察署檢察官於民國111年1月27日提起公訴，該案於11
    1年1月28日繫屬本院，由本院以111年度金訴字第32號（下
    稱本案）審理。然於本案審理期間，被告黃嘉煇已於111年1
    月31日死亡等情，有臺灣屏東地方檢察署111年1月27日屏檢
    介洪110偵9646字第1119003944號函上所蓋本院收文戳印及
    隨該函檢送之起訴書1份、被告個人基本資料查詢結果各1份
    在卷可考（見院卷第7至50、161頁），揆之前揭法文，本案
    被告黃嘉煇部分爰不經言詞辯論，由本院逕諭知不受理之判
    決。同案被告范煜麟、張家綺、曾裕榮、鄭宇良、劉漢川部
    分，由本院另行審結。
三、依刑事訴訟法第303條第5款、第307條，判決如主文。
本案經檢察官翁逸玲提起公訴。
中　　華　　民　　國　　111 　年　　3 　　月　　4 　　日
                  刑事第四庭  審判長法  官  黃柏霖
                                    法  官  林敬超
                                    法  官  李宛臻
以上正本證明與原本無異。
如不服本判決應於收受判決後20日內向本院提出上訴書狀，並應
敘述具體理由；其未敘述上訴理由者，應於上訴期間屆滿後20日
內向本院補提理由書（均須按他造當事人之人數附繕本）「切勿
逕送上級法院」。
中　　華　　民　　國　　111 　年　　3 　　月　　7 　　日
　　　　　　　　　　　　　　　　　　書記官  蔡語珊
附件：臺灣屏東地方檢察署檢察官起訴書1 份。
--------------------------------------------------------
【附件】

臺灣屏東地方檢察署檢察官起訴書
                                    109年度偵字第11904號
                                    110年度偵字第6347號  110年度偵字第9646號
                                     110年度偵字第9647號
                                     110年度偵字第9648號
                                     110年度偵字第9649號
　　被　　　告　范煜麟
　　選任辯護人　林石猛律師
　　          　梁家瑜律師
　　          　麥玉煒律師
　  被　　　告　張家綺（原名：張嘉琪）
　　　　　　　　黃嘉煇
　　共      同
    選任辯護人　周復興律師
    被　　　告　曾裕榮
              　鄭宇良
    選任辯護人  劉子豪律師
                陳宏哲律師
    被　　　告　劉漢川
上列被告等因詐欺等案件，業經偵查終結，認應該提起公訴，茲
將犯罪事實及證據並所犯法條分敘如下：
　　　　　　犯罪事實
一、范煜麟於民國109年9月間某時許，發起並陸續招募張家綺、
    黃嘉煇、曾裕榮、鄭宇良、劉漢川及蔡嘉純、林育如、林哲
    平、曾琬育、柯博元、劉昌灝、侯韋成、湯凱崴、陳漢鈞（
    蔡嘉純等9人所涉組織犯罪條例、洗錢防制法、加重詐欺犯
    行，另案偵辦中）與其餘不詳共犯，共同組成3人以上以實
    施詐術為手段所組成具有持續性、牟利性之有結構性之犯罪
    組織，並共同意圖為自己不法之所有，基於詐欺取財及洗錢
    之犯意聯絡，分別為下列犯行：
  ㈠范煜麟發起犯罪組織，並擔任虛擬貨幣詐欺集團之負責人，
    陸續租用臺中市北區健行路稻香村餐廳、臺中市○區○○路000
    號「和味燉品屋」、臺中市○○區○○街000號民宅、臺中市○○
    區○○路0號5樓之3財訊大樓辦公室等地，充作開會據點。范
    煜麟並利用通訊軟體Line、Telegram群組作為聯繫管道，創
    設「業務1(海)」、「反」、「場外交易交流群」、「火幣
    場外OTC」、「幣安5」、「幣商交流群」、「幣安場外三群
    」、「對帳群」、「小黑K工程隊」等群組與其他幣商、機
    房人員及客服人員進行聯繫。范煜麟發起設立之詐欺集團，
    係由綽號「項羽」、「趙子龍」等姓名、年籍不詳之人，於
    不詳時、地，在中華人民共和國設立電信機房，該機房利用
    行動電話或電腦設備上網，並在國外成立如附表詐欺手法欄
    位所示之投資網站，含HSBC財富投資網址、財富信託投資平
    台、台金易投、plus500、BTCBOX、Kraken、Tstock、億比
    特等投資平台，分別於投資平台銷售期貨、美國黃金、石油
    、美元歐元兌換、比特幣等投資商品。先由詐欺集團人員透
    過臉書或通訊軟體Line，認識如附表所示被害人後，與被害
    人攀談，並介紹前開投資網站之投資網址介紹被害人前往投
    資，前開投資網站由詐欺集團人員所擔任之投資老師及投資
    網站之客服人員，均會以通訊軟體Line游說如附表所示之被
    害人進行投資，並告知被害人須以新臺幣（下同）30比1之
    比例兌換買入USDT幣(泰達幣)後，始得加入前開投資，以此
    方式誘騙被害人加入前開假投資網頁，客服人員並介紹USDT
    幣之幣商供被害人以新臺幣購買USDT幣，實則幣商均係范煜
    麟事先於前開Telegram及Line群組中，事先安排提供USDT幣
    之取款車手。嗣被害人於Line群組中表明買幣，幣商隨即與
    被害人聯繫，依被害人需求以提供人頭帳戶匯款或者面交之
    方式，由被害人交付新臺幣予幣商，幣商則提供等值之USDT
    幣至被害人之電子錢包。被害人復將電子錢包內之USDT幣轉
    給前開投資網站之客服人員提供之電子錢包，進行前開黃金
    、石油、比特幣等投資(依各詐欺集團人員施用之詐術，投
    資標的各有不同)，實則係轉入詐欺集團成員之電子錢包，
    並由詐欺集團成員更改平台後端之資料，致被害人誤以為投
    資金融商品而獲利，嗣被害人欲提領獲利款項遭拒，或詐欺
    集團成員要求被害人提供保證金等不合理要求，被害人始懷
    疑遭詐欺，因而分別受有附表所示之損失。共計詐騙如附表
    所示被害人46人，損失金額共計6,425萬3,076元。
  ㈡鄭宇良明知范煜麟所組成之詐欺集團係巧立名目設立各式投
    資網站，並利用USDT幣轉換之手法，為如附表所示之詐欺犯
    行，並利用電子錢包特性製造金流斷點，竟基於三人以上加
    重詐欺、洗錢、參與組織犯罪之犯意，於109年9月起至109
    年12月止，加入范煜麟所成立之詐欺集團，負責統計群組內
    回報之USDT幣數量，及負責統整、記帳，嗣於109年12月底
    始將詐欺集團帳冊交接予另案被告林育如。
  ㈢張家綺、黃嘉煇自109年10月底某時許，至110年12月15日遭
    查獲止，亦明知范煜麟所組成詐欺集團之前開特性，竟仍基
    於三人以上加重詐欺、洗錢、參與組織犯罪之犯意，擔任US
    DT幣幣商，將USDT幣提供予附表編號1.3.6.7.11被害人，並
    收取對價，或擔任新臺幣取款車手與被害人面交，致附表編
    號1.3.6.7.11之被害人，受有如附表所示損失之事實。
  ㈣劉漢川自109年10月初某時許至110年4月某日止，明知范煜麟
    所組成詐欺集團之前開特性，竟仍基於三人以上加重詐欺、
    洗錢、參與組織犯罪之犯意，擔任USDT幣幣商，詐欺附表編
    號8之被害人，將USDT幣提供予附表編號8被害人，並收取對
    價，致附表編號8之被害人，受有如附表所示之損失之事實
    。
  ㈤曾裕榮於110年3月初某時許至110年8月底某時許，明知范煜
    麟所組成詐欺集團之前開特性，竟仍基於三人以上加重詐欺
    、洗錢、參與組織犯罪之犯意，擔任USDT幣幣商及新臺幣提
    款車手，詐欺附表編號4.5.16.18.19.20.21.25.30.34.43被
    害人，以附表所示詐欺手法，將USDT幣提供予被害人而收取
    對價，並協助被害人將電子錢包內款項轉入詐欺集團成員之
    電子錢包，致附表編號4.5.16.18.19.20.21.25.30.34.43之
    被害人，受有如附表所示之損失之事實。
二、案經附表編號1之被害人林昭雄於投資前開虛假之投資網站
    後陷於錯誤，受有330萬元損害後，詐騙集團人員復又施用
    詐術要求被害人林昭雄另支付600萬元贖回先前投資款項，
    林昭雄再度陷於錯誤，先與幣商即提款車手張家綺、黃嘉煇
    約定在高雄市○○區○○○路000號星巴克咖啡館交付300萬元，
    受有300萬元損害後，副又與幣商張家綺、黃嘉煇約定在址
    設屏東市○○路000號多那之咖啡館支付剩餘之300萬元欲贖回
    先前投資款項。嗣林昭雄因察覺有異，報警處理後，經警察
    以現行犯逮捕取款車手張家綺、黃嘉煇。並經本署指揮屏東
    縣政府警察局屏東分局、屏東縣政府警察局刑事警察大隊科
    技偵查隊、內政部警政署刑事警察局第八大隊偵二隊，並持
    臺灣屏東地方法院法官核發之搜索票分別於110年9月28日、
    111年1月4日分別執行搜索，當場扣得如扣押物品目錄表所
    示之物，始循線查悉上情。
三、案經屏東縣政府警察局屏東分局報告偵辦。
        證據並所犯法條
一、證據清單及待證事實：
編號 證據名稱 待證事實  ㈠ 被告范煜麟於警詢及偵查中之供述 1.被告范煜麟固坦承參與三人以上加重詐欺犯行，然矢口否認有何發起詐欺集團之犯嫌，辯稱：伊創了飛機幣商的群組，其他群組是幣商創的群組，伊只是加入幣商閒聊的群組而已，伊後來才知道大陸人提供的投資平台在做詐欺，可以修改投資平台後端的漲跌。伊不知道被害人林昭雄繳的600萬是保證金，伊如果知道就不會叫張家綺、黃嘉煇等幣商去收款云云。 2.證明被告范煜霖每月以4萬元向林宸竹、暱稱「小邱」之人，收購人頭帳戶之事實。  ㈡ 被告張家綺於警詢及偵查中之供述 1.被告張家綺坦承詐欺犯行。 2.證明犯罪事實欄一、㈢之犯罪事實。  ㈢ 被告黃嘉煇於警詢及偵查中之供述 1.被告黃嘉煇坦承詐欺犯行。 2.證明證明犯罪事實欄一、㈢之犯罪事實。  ㈣ 被告曾裕榮於警詢及偵查中之供述 1.被告曾裕榮坦承詐欺犯行。 2.證明證明證明犯罪事實欄一、㈤之犯罪事實。 3.證明被告曾裕榮，依被告范煜麟指示，提供相同之電子錢包予不同被害人以交易USDT幣，顯與金融交易常情不合之事實。  ㈤ 1.被告鄭宇良於警詢及偵查中之供述 2.證人即另案被告林育如於警詢中之供述  1.被告鄭宇良固坦承詐欺犯行，然辯稱：伊只是針對老闆的訊息進行記帳，其他業務的事情不歸伊管，而且伊擔任記帳人員時間很短等語。 2.證明被告鄭宇良於110年9月初某時許至110年12月底某日，明知被告范煜麟所組成之詐欺集團係巧立名稱設立各式投資網站詐欺被害人，仍於詐欺集團中擔任會計，以通訊軟體telegram暱稱「幣托阿順」加入被告范煜麟所成立之telegram群組，記載USDT幣之流通情形，嗣後於12月底正式交接予會計林育如之事實。  ㈥ 被告劉漢川於警詢及偵查中之供述 1.被告劉漢川坦承詐欺犯行。 2.證明證明證明犯罪事實欄一、㈣之犯罪事實。  ㈦ 被告范煜麟手機telegram群組內，名稱群組之對話翻拍照片： 1.反 2.Usdt場外交易交流群 3.幣安6 4.業務1(海) 5.火幣場外OTC 6.幣安5 7.幣商交流群 8.幣安場外三群 9.對帳群 10.小黑K工程隊 證明被告范煜麟等6人，有如犯罪事實欄及附表所示之加重詐欺、發起或參與組織及洗錢犯行。  ㈧ 1.贓款流向一覽表 2.被害人金融帳戶開戶資料及交易明細表 證明被告范煜麟6人以犯罪事實欄所示之分工，以附表所示之犯罪手法，於附表所示時、地，對附表所示被害人46人為詐欺犯行，致被害人46人，因而陷於錯誤，分別於附表所示時、地匯款或與提款車手面交後，等值USDT幣遭會入詐欺集團電子錢包之事實。  ㈨ 1.USDT幣交易總說明 2.交易明細共犯簡明表 3.區塊鏈電子錢包所有人查明表 4.USDT幣交易個案表 5.洗錢-Line USDT幣假交易對話-USDT幣交易明細 1.證明本件USDT幣交易流向之事實 2.證明電子錢包持有人之事實   ㈩ 附表所示告訴人45位，於警詢之陳述及提出通訊軟體對話紀錄翻拍照片 證明被告范煜麟6人以犯罪事實欄所示之分工，以附表所示之犯罪手法，於附表所示時、地，對附表所示被害人46人為詐欺犯行，致被害人46人，因而陷於錯誤，分別於附表所示時、地匯款或與提款車手面交後，等值USDT幣遭會入詐欺集團電子錢包之事實。   屏東縣警察局屏東分局搜索扣押筆錄暨扣押物品目錄表 證明被告等人使用扣案手機等物品，以通訊軟體Line或Telegram群組進行聯繫，並為犯罪事實欄及附表所示加重詐欺、發起或參與組織及洗錢犯行。。 
二、被告范煜麟固然坦承涉犯三人以上詐欺犯行，然就詐欺內容
    仍避重就輕，並有如待證事實欄㈠所示之辯稱。然查：
  ㈠被告范煜麟於通訊軟體Telegram「火幣場外OTC」群組內指導
    其他幣商車手及客服人員：「你們要再多教育一下耗子(被
    害人)者裡面是單純的幣商，有問題要問客服」、「客戶的
    電子錢包不要都一樣，到時候做筆錄會不好做...重複性太
    高會很容易把我弄死」、「不過面交我們風險很大，我這邊
    目前兩次被(警察)帶走都是面交...你們要跟我說一下耗子
    到第幾個階段，我會再評估他會不會報警」、「你們以後拔
    插頭的時候，直接把網站關掉，這樣對我們來說比較好辦事
    」、「網站關掉警方追不到源頭，那你們殺耗子要殺得漂亮
    一點，把他們弄爆倉」等語，此有「火幣場外OTC」群組對
    話紀錄在卷可查(警卷五第2254至2289頁)。足見，被告范煜
    麟指導幣商應假裝與投資網站之客服人員無關聯，且應提供
    不同電子錢包給被害人，避免遭檢警追查，及當被害人陷於
    錯誤而將USDT幣匯入詐欺集團之電子錢包中，投資平台後端
    ，應立刻將投資網站關閉，使被害人求償無門，並加速設立
    新的投資平台，以促進獲利等詐欺犯行之事實。
  ㈡被告范煜麟於通訊軟體Telegram「Usdt場外交易交流群」群
    組內表示：「姐，後台餘額是你要改的吧」、「你要記得去
    後台幫客戶修改額度」、「今天林宸竹的幣商也掛了，你們
    有客戶沒有維護好，去報警變成警示帳戶了」，歪姐則回覆
    被告范煜麟「我這邊沒有出現客戶反目的問題」、「如果有
    強制性開死的我會群裡告知」、「我的客戶要出問題的時候
    ，我會提前告訴你」；范煜麟傳送訊息指導投資平台客服「
    歪姐」表示：「有時候幣商沒幣調貨是正常」「(告訴客戶)
    真的拿不到幣可以直接告幣商詐欺，幣商跑不掉的，拿不到
    幣我們都會退錢的」、「你要做的就是按耐客人，你可以說
    如果真的沒有或者幣商沒給幣都可以告他們詐欺的，用這種
    方式切割就好...」、「車子掛了」、「有備用車嗎」等語
    ，此有「Usdt場外交易交流群」群組對話紀錄在卷可查(警
    卷五第2290至2347頁)。足見，被告范煜麟指導擔任客服人
    員之「歪姐」記得修改投資網站後台額度，並指導其處理被
    害人情緒，避免被害人報警、人頭帳戶被列為警示帳戶等等
    問題。
  ㈢被告范煜麟於通訊軟體Telegram「反」群組內表示：「最好
    找劉翔來跟我解釋一下現在是什麼情況，我這個人做事情不
    喜歡偷來暗去，有什麼事情在這邊說，我找一個幣商進來，
    開頭就要先支付他們的薪水，另外還要給他們點位，帳戶死
    掉之後要另外支付紅包錢跟律師費2萬人民幣，每個幣商都
    是這樣...」、「簡正維(被害人)是跟哪個幣商買的？」、
    「你們這樣我真的不太想接，一點都不會珍惜幣商，只想著
    自己入金、客戶沒教育好，拔插頭(關掉投資網站)也拔得亂
    七八糟，林宸竹(人頭帳戶)掛掉寶弟又被帶去派出所，林宸
    竹帳戶裡面卡了快40萬，真的很無奈...」等語，此有「反
    」群組對話紀錄在卷可查(警卷五第2348至2372頁)足見被告
    以「反」群組與中國之機房人員聯繫，犯罪分工係由中國的
    詐欺集團人員擔任客服人員，幣商則是在臺灣與被害人面交
    及進行USDT幣交易，被告范煜麟因客服人員未正確與被害人
    溝通及順利關閉網站，致被害人報案，造成林宸竹人頭帳戶
    遭列為警示帳戶，及幣商即被告曾裕榮因此前往警察局製作
    筆錄，與中國之詐欺集團人員發生爭執。
  ㈣被告范煜麟於通訊軟體Telegram「Usdt場外交易交流群」群
    組內向幣商表示：「錢包地址多準備幾個，我前天去做筆錄
    ，偵查隊有在問這個問題，有說為什麼客人的地址都一樣我
    怎麼沒注意到」、「那個侯老頭去報案了，他有跟寶弟(被
    告曾裕榮)講了...他現在去試車，看有沒有變警示戶，我可
    以交你們一招，可以讓客戶完全沒辦法報案，你們出金的時
    候，可以出給他們我幫你們發行的貨幣，報案對我們來完全
    不影響...我這邊可以幫你們拿假U，或者是直接幫你們發行
    一種貨幣，貨幣名字你們可以自己決定，看你們平台叫啥名
    字，可以直接是那種幣，那只是一個代號而已」。群組內成
    員則表示「我另外再走水用的地址，我就創了50個錢包地址
    ，已經落實了」；被告范煜麟則回覆：「用完我就丟，再創
    新的，你們要跟我一樣，這種細節都要注意，你們直接把代
    理的飛機給我，這樣真的不行，今天也有代理直接跑去密幣
    商，這樣真的會害我這邊全部死掉，每個幣商都有我的賴，
    到時候直接追查下來，我一定死」等語，此有「幣安6」群
    組對話紀錄在卷可查(警卷五第2348至2372頁)。顯見，被告
    范煜麟於詐欺犯行之後期，要求中國詐欺機房人員建立更多
    電子錢包，以製造金流斷點，躲避警方追緝。且被告范煜麟
    除了指示集團成員建立大量不同名稱之投資網站外，並且企
    圖更進一步以創立新種貨幣方式詐騙被害人。
  ㈤本案除前開對話紀錄外，尚有「幣安5」、「幣商交流群」、
    「幣安場外三群」、「對帳群」、「小黑K工程隊」等大量
    對話紀錄，足證被告范煜麟以犯罪事實欄所示方式詐欺如附
    表所示之被害人46人，且以大量電子錢包洗錢並製造金流斷
    點。本件被告范煜麟之犯行已臻明確，其餘被告5人亦加入
    前開群組中，對於參與本件集團性詐欺之犯行，自難委為不
    知，被告6人犯行洵堪認定，請依法量處適當之刑。
三、復查，本件詐欺集團係由被告范煜麟於109年9月間發起成立
    ，居於操縱、指揮之地位運作本件詐欺機房，再陸續招募被
    告張家綺、黃嘉煇、曾裕榮、鄭宇良、劉漢川加入詐欺集團
    ，被告張家綺、黃嘉煇、曾裕榮、鄭宇良、劉漢川，自屬犯
    罪組織之參與者，組成三人以上，以實施詐術為手段，具有
    持續性及牟利性之有結構性組織即虛擬貨幣詐欺集團。又被
    告范煜麟等6人均明知渠等利用虛擬貨幣製造金流斷點及詐
    欺被害人之事實。核被告范煜麟所為，係違反違反組織犯罪
    防制條例第3條第1項前段之發起、主持、操縱或指揮犯罪組
    織罪嫌（被告范煜麟之行為雖包含主持、操縱、指揮本件詐
    欺集團，然主持、操縱及指揮均為發起犯罪組織之低度行為
    ，應為發起之高度行為所吸收，不另論罪）、刑法第339條
    之4第1項第2款之三人以上共同犯詐欺取財罪嫌，及違反洗
    錢防制法第2條第1款、第2款規定，應依同法第14條第1項處
    罰之洗錢等罪嫌。核被告張家綺、黃嘉煇、曾裕榮、鄭宇良
    、劉漢川所為均係犯刑法第339條之4第1項第2款之三人以上
    加重詐欺取財罪嫌，及違反洗錢防制法第2條第1款、第2款
    規定，應依同法第14條第1項處罰之洗錢罪嫌、組織犯罪條
    例第3條第1項後段參與犯罪組織罪嫌。
四、被告范煜麟就發起本件犯罪組織後，犯本件訴訟上已知之首
    次三人以上共同詐欺取財犯行、洗錢防制法犯行、發起犯罪
    組織之犯行，論以想像競合犯，而從一重之發起犯罪組織罪
    處斷。被告張家綺、黃嘉煇、曾裕榮、鄭宇良、劉漢川，就
    參與本件犯罪組織後，犯三人以上加重詐欺取財罪嫌、洗錢
    罪嫌，應與參與犯罪組織之犯行，論以想像競合犯，而從一
    重之三人以上共同犯詐欺取財罪嫌處斷。且被告范煜麟等6
    人就犯三人以上加重詐欺取財罪嫌有犯意聯絡及行為分擔，
    請依刑法第28條論以共同正犯。
五、被告范煜麟涉犯發起犯罪組織罪1次與三人以上加重詐欺取
    財罪嫌251次既遂、1次未遂（附表編號1第5筆款項，對被害
    人林昭雄詐欺未遂），犯意個別、行為互殊，請予分論併罰
    。被告張家綺詐欺如附表編號1.6.7.11所示14次既遂，1次
    未遂，犯意個別、行為互殊，請予分論併罰。被告黃嘉煇詐
    欺如附表編號1.6.7.11所示9次既遂、1次未遂，犯意個別、
    行為互殊，請予分論併罰。被告曾裕榮67次詐欺既遂，犯意
    個別、行為互殊，請予分論併罰。被告劉漢川如附表編號8
    所示2次詐欺既遂，犯意個別、行為互殊，請予分論併罰。
    被告鄭宇良以單一概括之加重詐欺之犯意，為詐欺集團記帳
    之行為，請論以單純一罪。末就被告范煜麟等6人，如附表
    所示犯罪所得部分，倘於裁判前未能實際合法發還被害人，
    請依同法第38條之1第1項前段規定，宣告沒收，如於全部或
    一部不能沒收或不宜執行沒收時，請依同條第3項規定追徵其價
    額。爰請審酌被告范煜麟利用虛擬貨幣、人頭帳戶製造金流
    斷點，又利用虛擬貨幣金流追查不易之特性，招募多名車手
    擔任幣商，於詐騙得手後，隨即關閉後端之投資網站，致多
    名被害人向各地分局報案時，檢警多因證據不足僅能認定為
    USDT幣之投資詐欺，而做出不起訴處分。被告范煜麟食髓知
    味後，繼續以此模式(定期更改投資網站名稱)為詐欺犯行，
    致被害人眾多且受害金額龐大，被告范煜麟更稱呼被害人為
    「耗子」(即老鼠之意)，用語囂張跋扈，破壞虛擬貨幣交易
    秩序情節重大，請從重量刑，以示懲戒。
六、扣案鄭宇良所有之手機2支；曾裕榮所有之筆記本(記載電子
    錢包資料)、筆記型電腦、手機3支；黃嘉煇所有之手機4台
    、點鈔機1台；張家綺所有之手機1支、螢幕1組；范煜麟所
    有之點鈔機、行動硬碟各1個、手機3支、契約書及協議書共
    4份，均為供本件詐欺取財罪所用之物，且分屬於被告6人所
    有，請均依刑法第38條第2項宣告沒收。
七、依刑事訴訟法第251條第1項提起公訴。
　  此　致
臺灣屏東地方法院
中　　華　　民　　國　 111　　年　　1 　　月　　27　　日
　　　　　　　　　　　　　    檢　察　官  翁逸玲
本件正本證明與原本無異
中　　華　　民　　國　 111　　年　　1 　　月　　27　　日
                              書　記　官   蘇敬樸
附錄本案所犯法條全文
組織犯罪防制條例第3條
發起、主持、操縱或指揮犯罪組織者，處 3 年以上 10 年以下
有期徒刑，得併科新臺幣 1 億元以下罰金；參與者，處 6 月以
上 5 年以下有期徒刑，得併科新臺幣 1 千萬元以下罰金。但參
與情節輕微者，得減輕或免除其刑。
具公務員或經選舉產生之公職人員之身分，犯前項之罪者，加重
其刑至二分之一。
犯第 1 項之罪者，應於刑之執行前，令入勞動場所，強制工作
，其期間為 3 年。
前項之強制工作，準用刑法第 90 條第 2 項但書、第 3 項及第
98 條第 2 項、第 3 項規定。
以言語、舉動、文字或其他方法，明示或暗示其為犯罪組織之成
員，或與犯罪組織或其成員有關聯，而要求他人為下列行為之一
者，處 3 年以下有期徒刑，得併科新臺幣 3 百萬元以下罰金：
一、出售財產、商業組織之出資或股份或放棄經營權。
二、配合辦理都市更新重建之處理程序。
三、購買商品或支付勞務報酬。
四、履行債務或接受債務協商之內容。
前項犯罪組織，不以現存者為必要。
以第 5 項之行為，使人行無義務之事或妨害其行使權利者，亦
同。
第 5 項、第 7 項之未遂犯罰之。

中華民國刑法第339條之4
犯第 339 條詐欺罪而有下列情形之一者，處 1 年以上 7 年以
下有期徒刑，得併科 1 百萬元以下罰金：
一、冒用政府機關或公務員名義犯之。
二、三人以上共同犯之。
三、以廣播電視、電子通訊、網際網路或其他媒體等傳播工具，
    對公眾散布而犯之。
前項之未遂犯罰之。

洗錢防制法第2條
本法所稱洗錢，指下列行為：
一、意圖掩飾或隱匿特定犯罪所得來源，或使他人逃避刑事追訴
    ，而移轉或變更特定犯罪所得。
二、掩飾或隱匿特定犯罪所得之本質、來源、去向、所在、所有
    權、處分權或其他權益者。
三、收受、持有或使用他人之特定犯罪所得。

洗錢防制法第14條
有第2條各款所列洗錢行為者，處7年以下有期徒刑，併科新臺幣
500萬元以下罰金。
前項之未遂犯罰之。
前2項情形，不得科以超過其特定犯罪所定最重本刑之刑。